臺灣臺北地方法院刑事判決　　　　　　　100年度訴字第625號
公　訴　人　臺灣臺北地方法院檢察署檢察官
被　　　告　高泉賓
指定辯護人　本院公設辯護人唐禎琪
上列被告因違反槍砲彈藥刀械管制條例案件，經檢察官提起公訴
（100 年度偵字第3314號），本院判決如下：
    主  文
高泉賓未經許可，寄藏手槍，累犯，處有期徒刑伍年陸月，併科
罰金新臺幣貳拾萬元，罰金如易服勞役，以新臺幣壹仟元折算壹
日。扣案之美國BERETTA 廠92FS型、口徑9mm 制式半自動手槍壹
枝（槍枝管制編號0000000000，含彈匣壹個）、仿以色列IMI 廠
941FBL型口徑9mm 制式半自動手槍壹枝（槍枝管制編號00000000
00，含彈匣貳個）、仿以色列IMI 廠941FBL型口徑9mm 制式半自
動手槍壹枝（槍枝管制編號0000000000，含彈匣貳個）、口徑9m
m 制式子彈拾肆顆、口徑9mm 制式子彈肆顆、金屬彈殼組合直
徑9.0 ±0.5mm 金屬彈頭非制式子彈壹顆，均沒收。
    事  實
一、高泉賓前因違反毒品危害防制條例案件，經本院以90年度訴
    字第979 號刑事判決判處有期徒刑1 年、5 月、3 月，應執
    行有期徒刑1 年6 月，高泉賓上訴，經臺灣高等法院以91年
    度上訴字第939 號刑事判決駁回上訴，高泉賓上訴，經最高
    法院以91年度臺上字第4977號刑事判決駁回上訴確定，於民
    國93年4 月27日起算刑期，於94年9 月30日縮短刑期執行完
    畢。猶不知悔改，明知制式手槍、可發射子彈具有殺傷力之
    槍枝及子彈均為槍砲彈藥刀械管制條例所定之管制物品，非
    經主管機關許可，不得持有或寄藏，竟自99年6 月間某日，
    已知江偉宏（於99年3 月16日死亡）前於同年3 月初某日在
    新北市○○區○○路2 之4 號住處所交付真實姓名、年籍均
    不詳綽號「阿敏」成年人所有之物品，為具有殺傷力之美國
    BERETTA 廠92FS型、口徑9mm 制式半自動手槍1 枝（槍枝管
    制編號0000000000，含彈匣1 個）、仿以色列IMI 廠941FBL
    型口徑9mm 制式半自動手槍1 枝（槍枝管制編號0000000000
    ，含彈匣2 個）、仿以色列IMI 廠941FBL型口徑9mm 制式半
    自動手槍1 枝（槍枝管制編號0000000000，含彈匣2 個）、
    口徑9mm 制式子彈57顆、口徑9mm 制式子彈5 顆、口徑9mm
    制式彈殼組合直徑9mm 金屬彈頭非制式子彈1 顆、金屬彈殼
    組合直徑9.0 ±0.5mm 金屬彈頭非制式子彈1 顆（起訴書誤
    載為10顆）、金屬彈殼組合直徑9.0 ±0.5mm 金屬彈頭非制
    式子彈2 顆（起訴書誤載為1 顆），及不具殺傷力之金屬彈
    殼組合直徑9.0 ±0.5mm 金屬彈頭非制式子彈12顆、彈殼4
    顆、彈頭5 顆，仍基於為「阿敏」寄藏之意，將上開槍彈藏
    置住家附近墳墓或隨身攜帶而為保管。嗣於100 年1 月26日
    1 時20分許，為警在臺北市○○區○○街158 號前高泉賓所
    駕駛之車號6355-UM 號自用小客車引擎室扣得具殺傷力之美
    國BERETTA 廠92FS型、口徑9mm 制式半自動手槍1 枝（槍枝
    管制編號0000000000，含彈匣1 個）、仿以色列IMI 廠941F
    BL型口徑9mm 制式半自動手槍1 枝（槍枝管制編號00000000
    00，含彈匣2 個）、仿以色列IMI 廠941FBL型口徑9mm 制式
    半自動手槍1 枝（槍枝管制編號0000000000，含彈匣2 個）
    、口徑9mm 制式子彈57顆、口徑9mm 制式子彈5 顆、口徑9m
    m 制式彈殼組合直徑9mm 金屬彈頭非制式子彈1 顆、金屬彈
    殼組合直徑9.0 ±0.5mm 金屬彈頭非制式子彈1 顆（起訴書
    誤載為10顆）、金屬彈殼組合直徑9.0 ±0.5mm 金屬彈頭非
    制式子彈2 顆（起訴書誤載為1 顆），及不具殺傷力之金屬
    彈殼組合直徑9.0 ±0.5mm 金屬彈頭非制式子彈12顆、彈殼
    4 顆、彈頭5 顆，始查知上情。
二、案經新北市政府警察局板橋分局報請臺灣臺北地方法院檢察
    署檢察官偵查起訴。
    理  由
壹、證據能力
一、按被告以外之人於審判外之言詞或書面陳述，除法律有規定
    者外，不得作為證據；被告以外之人於審判外之陳述，雖不
    符刑事訴訟法第159 條之1 至第159 條之4 之規定，而經當
    事人於審判程序同意作為證據，法院審酌該言詞陳述或書面
    陳述作成時之情況，認為適當者，亦得為證據；當事人、代
    理人或辯護人於法院調查證據時，知有刑事訴訟法第159 條
    第1 項不得為證據之情形，而未於言詞辯論終結前聲明異議
    者，視為有前項之同意，刑事訴訟法第159 條第1 項、第15
    9 條之5 分別定有明文。
二、查本案當事人及辯護人均不否認被告以外之人於審判外陳述
    之證據能力，且經本院審酌該等證據之取得並無不法情形，
    且與本案有重要關連，適宜為本案證據。
貳、有罪部分
一、上揭事實業據被告高泉賓於本院審理時坦承不諱，且有江偉
    宏死亡證明書（本院卷第49頁）、江偉宏個人除戶資料（本
    院卷第55頁）、內政部警政署刑事警察局100 年3 月15日刑
    鑑字第1000013727號鑑定書（偵卷第57-59 頁）附卷可稽，
    並有美國BERETTA 廠92FS型、口徑9mm 制式半自動手槍1 枝
    （槍枝管制編號0000000000，含彈匣1 個）、仿以色列IMI
    廠941FBL型口徑9mm 制式半自動手槍1 枝（槍枝管制編號00
    00000000，含彈匣2 個）、仿以色列IMI 廠941FBL型口徑9m
    m 制式半自動手槍1 枝（槍枝管制編號0000000000，含彈匣
    2 個）、口徑9mm 制式子彈57顆、口徑9mm 制式子彈5 顆、
    口徑9mm 制式彈殼組合直徑9mm 金屬彈頭非制式子彈1 顆、
    金屬彈殼組合直徑9.0 ±0.5mm 金屬彈頭非制式子彈1 顆、
    金屬彈殼組合直徑9.0 ±0.5mm 金屬彈頭非制式子彈2 顆扣
    案足憑，被告之自白核與事實相符，應堪採信。檢察官雖認
    被告係持有具有殺傷力之金屬彈殼組合直徑9.0 ±0.5mm 金
    屬彈頭非制式子彈為10顆。惟警方就此類子彈共計扣得13顆
    （鑑定書照片一五～一六），經試射4 顆結果，僅有1 顆有
    殺傷力，其餘3 顆發射動能不足，均不具殺傷力，有上開鑑
    定書可查，是依鑑定結果而言，既有四分之三之比例不具殺
    傷力，自難逕認上開子彈均有殺傷力。又檢察官雖認被告係
    持有具殺傷力之金屬彈殼組合直徑9.0 ±0.5mm 金屬彈頭非
    制式子彈1 顆。惟警方就此類子彈共計扣得2 顆（鑑定書照
    片一七），經試射1 顆結果，有殺傷力，有上開鑑定書可查
    ，是依鑑定結果而言，既係百分之百之比例有殺傷力，而外
    觀亦無差異，應可認該類子彈均有殺傷力。綜上所述，本案
    事證明確，被告犯行洵堪認定，應依法論科。
二、查被告為「阿敏」藏放之意而持有上開槍彈，核其所為，係
    犯槍砲彈藥刀械管制條例第7 條第4 項之未經許可寄藏手槍
    罪、同條例第8 條第4 項之未經許可寄藏可發射子彈具有殺
    傷力槍枝罪、同條例第12條第4 項之未經許可寄藏子彈罪。
    檢察官認被告係為自己持有之意而犯同條項之持有罪，容有
    誤會。惟寄藏之受託人代為保管，其保管本身所為持有，亦
    係寄藏之當然結果，不另再論持有罪。被告以一繼續行為同
    時寄藏制式手槍、可發射子彈具有殺傷力槍枝及子彈，係以
    一行為觸犯未經許可寄藏手槍罪、未經許可寄藏可發射子彈
    具有殺傷力槍枝罪及未經許可寄藏子彈罪，為想像競合犯，
    應依刑法第55條前段之規定，從較重之未經許可寄藏手槍罪
    處斷。檢察官雖認被告係持有具殺傷力之金屬彈殼組合直徑
    9.0 ±0.5mm 金屬彈頭非制式子彈僅有1 顆，惟被告所此部
    分係持有具殺傷力之子彈2 顆，且與起訴論罪之犯行有一罪
    關係，均如前述，自為起訴效力所及，本院得以裁判。被告
    有如事實欄所述之前科，有臺灣高等法院被告前案紀錄表1
    份在卷可查，其於94年9 月30日有期徒刑執行完畢五年內之
    99年6 月間某日再犯本案迄100 年1 月26日，係屬犯罪行為
    之繼續，應依刑法第47條第1 項之規定，論以累犯，並加重
    其刑。爰審酌被告非法寄藏制式手槍、子彈及改造槍枝、子
    彈之數量非微，寄藏期間將近7 月，且曾將該等槍彈置於墳
    墓及汽車引擎室，對於社會安全及個人法益均有高度危險性
    ，行為要有不當，惟念其犯後坦承犯行，尚有悔意，並參酌
    其前科素行、智識能力、生活狀況及檢察官求處有期徒刑5
    年6 月等一切情狀，量處如主文所示之刑，並諭知罰金易服
    勞役之折算標準，以資懲儆。
三、末查，扣案之美國BERETTA 廠92FS型、口徑9mm 制式半自動
    手槍1 枝（槍枝管制編號0000000000，含彈匣1 個）、仿以
    色列IMI 廠941FBL型口徑9mm 制式半自動手槍1 枝（槍枝管
    制編號0000000000，含彈匣2 個）、仿以色列IMI 廠941FBL
    型口徑9mm 制式半自動手槍1 枝（槍枝管制編號0000000000
    ，含彈匣2 個）及未經試射之口徑9mm 制式子彈34顆、口徑
    9mm 制式子彈4 顆、金屬彈殼組合直徑9.0 ±0.5mm 金屬彈
    頭非制式子彈1 顆，均具殺傷力，有鑑定書附卷可稽，皆屬
    違禁物，爰依刑法第38條第1 項第1 款之規定，不問屬於犯
    人所有與否，均宣告沒收。又扣案已試射之口徑9mm 制式子
    彈23顆、口徑9mm 制式子彈1 顆、口徑9mm 制式彈殼組合直
    徑9mm 金屬彈頭非制式子彈1 顆、金屬彈殼組合直徑9.0 ±
    0.5mm 金屬彈頭非制式子彈1 顆、金屬彈殼組合直徑9.0 ±
    0.5mm 金屬彈頭非制式子彈1 顆，業經鑑定試射而喪失子彈
    效用，已不具殺傷力，均非違禁物，有鑑定書可查；另扣案
    之金屬彈殼組合直徑9.0 ±0.5mm 金屬彈頭非制式子彈12顆
    、彈殼4 顆、彈頭5 顆，均與本案無關，業如前述，爰不為
    沒收之諭知，附此敘明。
、不另為無罪部分
一、公訴意旨另以：被告自97年間某日起持有上開具有殺傷力槍
    彈，並另持有具有殺傷力金屬彈殼組合直徑9.0 ±0.5mm 金
    屬彈頭非制式子彈9 顆，因認被告就此部分尚觸犯槍砲彈藥
    刀械管制條例第12條第4 項未經許可持有子彈罪云云。
二、按犯罪事實應依證據認定之，無證據不得認定犯罪事實；不
    能證明被告犯罪者，應諭知無罪之判決，刑事訴訟法第154
    條第2 項、第301 條第1 項分別定有明文。又刑事訴訟法第
    161 條已於91年2 月8 日修正公布，其第1 項規定：檢察官
    就被告犯罪事實應負舉證責任，並指出證明之方法，因此檢
    察官對於起訴之犯罪事實，應負提出證據及說服之實質舉證
    責任，倘所提出之證據不足為被告有罪之積極證明，或其指
    出證明之方法，無從說服法院以形成被告有罪之心證，基於
    無罪推定之原則，自應為被告無罪判決之諭知（最高法院92
    年度臺上字第128 號判例意旨亦可參照）。
三、查被告於本院審理時稱係：上開槍彈由江偉宏係99年間某日
    出獄後，於同年3 月初某日，在新北市○○區○○路2 之4
    號住處所交，並已提出江偉宏死亡證明書（本院卷第49頁）
    為證。再經本院查詢結果，江偉宏確係於99年2 月20日出監
    ，於3 月16日死亡一事，亦有臺灣高等法院在監在押全國紀
    錄表（本院卷第56頁）、江偉宏個人除戶資料（本院卷第55
    頁）附卷可稽。是在無其他證據證明被告有於97年間取得上
    開槍彈之情形下，自堪認被告確係於99年3 月間某日始取得
    上開槍彈。次查，被告持有具有殺傷力之金屬彈殼組合直徑
    9.0 ±0.5mm 金屬彈頭13顆（鑑定書照片一五～一六），依
    卷內證據，則僅有1 顆有殺傷力，業如前述，檢察官仍認被
    告所持有之9 顆子彈均有殺傷力，尚屬無據。綜上，檢察官
    無法證明被告上開部分構成犯罪，本院自應為被告有利之認
    定，又因檢察官認被告此部分倘若有罪，與被告上開有罪部
    分為想像競合犯之裁判上一罪關係，爰不另為無罪之諭知。
據上論斷，應依刑事訴訟法第299 條第1 項前段，槍砲彈藥刀械
管制條例第7 條第4 項、第8 條第4 項、第12條第4 項，刑法第
11條、第55條前段、第47條第1 項、第42條第3 項、第38條第1
項第1 款，判決如主文。
本案經檢察官劉承武到庭執行職務。
中    華    民    國   100    年    6     月    23    日
                  刑事第七庭審判長法  官  林庚棟
                                  法  官  章曉文
                                  法  官  林勇如
上正本證明與原本無異。
如不服本判決應於收受送達後10日內向本院提出上訴書狀，並應
敘述具體理由；其未敘述上訴理由者，應於上訴期間屆滿後20日
內向本院補提理由書（均須按他造當事人之人數附繕本）「切勿
逕送上級法院」。
                                  書記官  葉潔如
中    華    民    國   100    年    6     月    23    日
附錄本案論罪科刑法條全文：
槍砲彈藥刀械管制條例第7 條
未經許可，製造、販賣或運輸火砲、肩射武器、機關槍、衝鋒槍
、卡柄槍、自動步槍、普通步槍、馬槍、手槍或各類砲彈、炸彈
、爆裂物者，處死刑、無期徒刑或7 年以上有期徒刑；處徒刑者
，併科新臺幣3 千萬元以下罰金。
未經許可，轉讓、出租或出借前項所列槍砲、彈藥者，處無期徒
刑或5 年以上有期徒刑，併科新臺幣1 千萬元以下罰金。
意圖供自己或他人犯罪之用，而犯前二項之罪者，處死刑或無期
徒刑；處徒刑者，併科新臺幣5 千萬元以下罰金。
未經許可，持有、寄藏或意圖販賣而陳列第1 項所列槍砲、彈藥
者，處5 年以上有期徒刑，併科新臺幣1 千萬元以下罰金。
意圖供自己或他人犯罪之用，以強盜、搶奪、竊盜或其他非法方
法，持有依法執行公務之人所持有之第1 項所列槍砲、彈藥者，
得加重其刑至二分之一。
第1 項至第3 項之未遂犯罰之。
槍砲彈藥刀械管制條例第8 條
未經許可，製造、販賣或運輸鋼筆槍、瓦斯槍、麻醉槍、獵槍、
空氣槍或第4 條第1 項第1 款所定其他可發射金屬或子彈具有殺
傷力之各式槍砲者，處無期徒刑或5 年以上有期徒刑，併科新臺
幣1 千萬元以下罰金。
未經許可，轉讓、出租或出借前項所列槍枝者，處5 年以上有期
徒刑，併科新臺幣1 千萬元以下罰金。
意圖供自己或他人犯罪之用，而犯前二項之罪者，處無期徒刑或
7 年以上有期徒刑，併科新臺幣1 千萬元以下罰金。
未經許可，持有、寄藏或意圖販賣而陳列第1 項所列槍枝者，處
3 年以上10年以下有期徒刑，併科新臺幣7 百萬元以下罰金。
第1 項至第3 項之未遂犯罰之。
犯第1 項、第2 項或第4 項有關空氣槍之罪，其情節輕微者，得
減輕其刑。
槍砲彈藥刀械管制條例第12條
未經許可，製造、販賣或運輸子彈者，處1 年以上7 年以下有期
徒刑，併科新台幣500 萬元以下罰金。
未經許可，轉讓、出租或出借子彈者，處6 月以上5 年以下有期
徒刑，併科新台幣300 萬元以下罰金。
意圖供自己或他人犯罪之用，而犯前二項之罪者，處3 年以上10
年以下有期徒刑，併科新台幣700 萬元以下罰金。
未經許可，持有、寄藏或意圖販賣而陳列子彈者，處5 年以下有
期徒刑，併科新台幣300 萬元以下罰金。
第1 項至第3 項之未遂犯罰之。